【裁判字號】    95,再小抗,1
【裁判日期】    950209
【裁判案由】    再審之訴
【裁判全文】
臺灣板橋地方法院民事裁定             95年度再小抗字第1號
抗  告  人  甲○○
上列抗告人因與相對人乙○○間，因再審之訴事件，抗告人對於
中華民國94年11月7 日本院板橋簡易庭所為之裁定（94年度板再
小字第2號）提起抗告，本院裁定如下：
    主  文
抗告駁回。
抗告訴訟費用由抗告人負擔。
    理  由
一、按再審之訴不合法者，法院應以裁定駁回之，民事訴訟法第
    502 條第1 項定有明文。又再審之訴，應於30日之不變期間
    內提起；前項期間，自判決確定時起算，判決於送達前確定
    者，自送達時起算；其再審之理由發生或知悉在後者，均自
    知悉時起算，此觀民事訴訟法第500 條第1 項、第2 項之規
    定亦明。而民事訴訟法第496 條第1 項第1 款所謂適用法規
    顯有錯誤，係指確定判決違背法規或現存判例解釋者而言，
    故當事人自收受判決正本之送達時，對於判決理由，有無適
    用法規顯有錯誤之情形，即可知悉。至於當事人本人對於法
    規之瞭解程度如何，當不能影響同法第500 條第1 項、第2
    項關於30日不變期間之起算（最高法院71年台再字第210 號
    、70年台再字第212號判例意旨參照）。
二、抗告意旨略以：抗告人於民國94年6 月21日閱覽93年度板小
    字第2845號卷宗時，始發現海山分局製作道路交通事故現場
    圖明確登載抗告人駕駛之車輛，與車道限制分向線間之距離
    為0 公尺（即3.1M－3.1M＝0M），足證抗告人係緊鄰車道分
    向限制線而行，即無原確定判決認抗告人違反交通安全規則
    第102 條第4 、6 款情事，又抗告人係於94年6 月21日閱覽
    卷宗始發現前開道路交通事故現場圖，故抗告人於94年7 月
    19日依民事訴訟法第496 條第1 項第1 款規定，提起本件再
    審之訴，未逾30日不變期間，原裁定以抗告人提起再審之訴
    ，已逾30日不變期間云云，顯有違誤，爰請求廢棄原裁定等
    語。
三、本院93年度板小字第2845號宣示判決筆錄係於94年1 月12日
    送達抗告人（見本院93年度板小字第2845號卷第81頁），經
    抗告人於94年1 月20日提起上訴（見本院94年度小上字第10
    號卷第9 頁），本院復於94年3 月21日以94年度小上字第10
    號判決駁回抗告人之上訴，且其訴訟標的金額未逾新臺幣15
    0 萬元，不得再上訴，應於94年3 月21日確定，嗣該項判決
    於94年4 月4 日送達抗告人（見前開小上字卷第16頁），業
    經本院依職權調閱前開案卷查明屬實。則本院93年度板小字
    第2845號、94年度小上字第10號判決於94年3 月21日確定，
    抗告人依民事訴訟法第496 條第1 項第1 款規定，對93年度
    板小字第2845號確定判決提起再審之訴，揆諸前開說明，其
    30日不變期間應自判決送達時即94年4 月4 日起算，乃抗告
    人遲至94年7 月19日始提起本件再審之訴，顯已逾30日之不
    變期間，揆諸前開說明，其再審之訴自屬不合法。從而原審
    以再審之訴不合法，予以駁回，並無違誤，抗告意旨指摘原
    裁定不當，求予廢棄，委無理由，應予駁回。
三、本件抗告為無理由，依民事訴訟法第436 條之1 第3 項、第
    495 條之1 第1 項、第449 條第1 項、第95條、第78條，裁
    定如主文。
中    華    民    國    95    年    2     月    9     日
                  民事第一庭    審判長法  官  李世貴
                                      法  官  黃信滿
                                      法  官  周舒雁
以上正本係照原本作成
中    華    民    國    95    年    2     月    9     日
                                      書記官  張坤校


司法院資訊處製作；財團法人民間司法改革基金會備份。
